【裁判字號】    90,訴,215
【裁判日期】    900502
【裁判案由】    違反藥事法
【裁判全文】
臺灣桃園地方法院刑事判決                            九十年度訴字第二一五號
    公  訴  人  臺灣桃園地方法院檢察署檢察官
    被      告  甲○○
右列被告因違反藥事法案件，經檢察官提起公訴（九十年度偵字第一二五○號），本
院判決如左‥
    主  文
甲○○輸入禁藥，處有期徒刑壹年，緩刑肆年。
扣案含Phentermine成份之暗紅色蓋灰色體膠囊壹包（毛重五七○公克）、含有
Fenfluramine成分之淺紫色圓型錠壹包（毛重二○○公克）、含有Pyridoxine成分之
橙色長方形錠壹包（一面有ＣＢ字樣，毛重三四○公克）、含有Diazepam成份之粉紅
色圓形糖衣錠壹包（毛重一五○公克）、含有Bisacody成分之橙色圓形錠壹包（毛重
二四○公克）、手提包壹只均沒收。
    事  實
一、甲○○明知含有Phentermine及Fenfluramine成份之減肥藥品，係經行政院衛生
    署於民國六十九年十二月八日以衛署藥字第三○一一二四號公告禁止使用，且該
    減肥藥品係未經核准輸入上市之藥品；另含有Pyridoxine、Diazepam及Bisacody
    之藥品，雖經同署核發藥品許可證案，惟若品名、成分含量、國外製造廠等非與
    核發輸入之藥品許可證相同者，仍不得擅自輸入，否則均為藥事法第二十二條所
    稱之﹃禁藥﹄。竟趁其前往泰國之際，基於輸入禁藥之犯意，在泰國購買含有上
    開成分之禁藥一批，趁八十九年十月十一日搭乘泰國航空六三六號班機返國之便
    ，未經核准，以塑膠袋包裝後，夾藏於其所有之手提包夾層中（手提包內裡割開
    ，裝進禁藥後，以線縫合），由中正國際機場攜帶入境，所帶藥品共有：含
    Phentermine 成份之暗紅色蓋灰色體膠囊一包（毛重五七○公克）、含有
    Fenfluramine成分之淺紫色圓型錠一包（毛重二○○公克）、含有Pyridoxine
    成分之橙色長方形錠一包（一面有ＣＢ字樣，毛重三四○公克）、含有
    Diazepam成份之粉紅色圓形糖衣錠毛重一包（一五○公克）、含有Bisacody成
    分之橙色圓形錠一包（毛重二四○公克）。嗣於同日二十三時三十分許，為財政
    部臺北關稅局檢查人員檢查行李時查獲，並扣得上述禁藥及其手提包一只。
二、案經財政部臺北關稅局移送臺灣桃園地方法院檢察署檢察官偵查起訴。
    理  由
一、訊據被告甲○○坦承自泰國攜帶減肥藥入境被查獲不諱，惟辯稱：，不知是禁藥
    ，藥是帶回來自己與三個朋友吃的云云。惟查：
（一）被告確於右揭時間未經核准，將前述藥品夾藏於其所有之手提包夾層中（手提
      包內裡割開，裝進禁藥後，以線縫合）攜帶入境，為財政部台北關稅局檢查人
      員查獲等情，業據被告於財政部台北關稅局調查及偵審中自白不諱，並有前述
      藥品及手提包照片八張、中華民國入境旅客申報單及台北關稅局扣押貨物運輸
      工具收據及搜索筆錄各一紙在卷可稽。
（二）前述經扣案之藥品中，經送行政院衛生署檢驗，其中暗紅色蓋灰色體膠囊一
      包（毛重五七○公克）含有禁藥Phentermine成份、淺紫色圓型錠一包（毛
      重二○○公克）含有禁藥Fenfluramine成分、橙色長方形錠一包（一面有Ｃ
      Ｂ字樣，毛重三四○公克）含有Pyridoxine之成分、粉紅色圓形糖衣錠毛重
      一包（一五○公克）含有Diazepam根成份、橙色圓形錠一包（毛重二四○公
      克）含有Bisacody之成分圓形錠毛重二四○公克，亦有該署八十九年十二月七
      日函、該署藥物食品檢驗局八十九年十二月四日函及檢驗成績書影本各一份在
      卷可稽。
（三）另以被告自承上開藥品，為怕被發現而以塑膠袋包裝後，夾藏於手提包夾層中
      攜帶入境（手提包內裡割開，裝進禁藥後，以線縫合），顯見被告對於上開藥
      品含有禁藥成分，不得擅自攜帶入境一節有所知悉。被告所辯不知禁藥云云，
      應係卸責之詞，不足採信。
（四）再被告所稱：藥是帶回來自己與三個朋友吃的云云。惟被告於本院九十年三月
      五日調查時供稱：因為我太胖了，那時我七十六公斤，現已減至六十二公斤。
      沒有吃任何藥物或至減肥中心減肥，自然瘦下來的等語，顯示被告並無利用藥
      物減肥之必要；另被告所稱之「三個朋友」，其於本院調查時則推稱：我不知
      道他們的中文名字與電話，都是他們來找我的，我自被查獲後就沒跟他們連絡
      了，不知道他們是否仍在臺灣，我沒辦法跟他們連絡等語，顯示被告前開所述
      不實。參以扣案禁藥毛重一五○○公克，數量龐大，被告所稱藥品係自用云云
      ，仍不足採。
（五）綜上所述，本件事證明確，被告前述犯行可以認定。
二、核被告所為，係犯藥事法第八十二條第一項之輸入禁藥罪。爰審酌被告之尚無不
    良素行、犯罪之動機、目的、輸入禁藥之數量非少、犯罪所生之危害及其於犯罪
    後坦承部分犯行之態度等一切情狀，量處如主文所示之刑。末查，被告前未曾受
    有期徒刑以上刑之宣告，有臺灣桃園地方法院檢察署刑案資料查註紀錄表、臺灣
    高等法院被告全國前案紀錄表各一份在卷可考，其一時短於思慮，致罹本件犯行
    ，經此刑之宣告之教訓後，應知所警惕，信無再犯之虞，本院經考量其之素行、
    家庭生活狀況，因認被告上開所受宣告之刑，以暫不執行為當，併予宣告緩刑四
    年，以啟自新。
三、扣案如事實欄所示之禁藥為違禁物，另扣案之手提包一只，係被告所有，供犯罪
    所用之物，業據其供陳在卷，分別依刑法第三十八條第一項第一、二款條宣告沒
    收。
四、據上論斷，應依刑事訴訟法第二百九十九條第一項前段、藥事法第八十二條第一
    項、刑法第十一條前段、第七十四條第一款、第三十八條第一項第一款、第二款
    ，判決如主文。
本案經檢察官郭靜文到庭執行職務。
中      華      民      國    九十      年      五      月      二      日
                                  臺灣桃園地方法院刑事第六庭
                                      法  官  潘進順
右正本證明與原本無異。
如不服本判決書應於送達後十日內向本院提出上訴狀。
            書記官  林聖哲
中      華      民      國    九十      年      五      月      三      日
附論罪科刑依據之法條：
藥事法第八十二條
製造或輸入偽藥或禁藥者，處七年以下有期徒刑，得併科新臺幣十五萬元以下罰金。
犯前項之罪，因而致人於死者，處無期徒刑或七年以上有期徒刑，致重傷者，處三年
  以上十年以下有期徒刑。
第一項之未遂犯罰之。


司法院資訊處製作；財團法人民間司法改革基金會備份。
